最高法院刑事附帶民事訴訟判決                      八十六年度台附字第四七號
    上  訴  人  宋愛華
    被 上 訴人  甲○○
                辛○○
                丙○○
                丁○○
                乙○○
                己○○
                戊○○
                庚○○
                壬○○
                甲○○即聯統日報社
                聯統事業股份有限公司
    右  一  人
    法定代埋人  甲○○
右上訴人因被上訴人等偽造文書等罪案件，不服台灣高等法院花蓮分院中華民國八十
五年六月十八日第二審刑事附帶民事訴訟判決（八十五年度附民字第四、九號），提
起上訴，本院判決如左：
    主  文
原判決關於丙○○、乙○○部分撤銷，發回台灣高等法院花蓮分院。
其他上訴駁回。
    理  由
一發回部分：
查第三審法院認為刑事訴訟之上訴有理由，撤銷原審判決，而將該案件發回原審法院
者，應併就附帶民事訴訟之上訴，為同一之判決，刑事訴訟法第五百十條規定甚明。
本件上訴人宋愛華自訴被上訴人丙○○、乙○○違反著作權法案件，經原審判決諭知
自訴不受理後，上訴人不服原審所為之刑事第二審判決提起上訴，上訴人亦不服原審
法院所為第二審附帶民事訴訟判決，提起上訴到院。刑事訴訟部分既經本院撤銷，將
該案件發回原審法院，依上開規定，附帶民事訴訟部分，自應併予發回，期臻一致。
二駁回部分：
按因刑事訴訟諭知無罪、免訴或不受理之判決，而駁回原告附帶民事訴訟之訴之判決
，非對於刑事訴訟之判決有上訴時，不得上訴，刑事訴訟法第五百零三條第二項規定
甚明。所謂對於刑事判決之上訴，專指合法之上訴而言。本件原判決以刑事訴訟已諭
知被上訴人甲○○、辛○○、丁○○、己○○等無罪，被上訴人聯統事業股份有限公
司及聯統日報社部分，自訴不受理，因而為駁回上訴人之訴之判決。而上訴人對於刑
事判決提起第三審上訴，業經本院認為此部分不合法，判決予以駁回。則刑事判決既
無合法之上訴，依上開規定，自亦不得就附帶民事訴訟之判決提起上訴。上訴人竟復
提起上訴，顯為法所不許，應予駁回。又上訴人請求被上訴人戊○○、庚○○、壬○
○應與被上訴人聯統日報社、聯統事業股份有限公司等連帶賠償部分，因聯統日報社
、聯統事業股份有限公司等部分之上訴不合法，則被上訴人戊○○、庚○○、壬○○
部分之上訴即失所附麗。上訴意旨對原審駁回上訴人就此部分在第二審之上訴，究竟
如何違背法令，並未依據卷內訴訟資料具體指摘如何違背法令，而泛詞指摘原判決違
背法令，自非適法之第三審上訴理由，其上訴違背法律上之程式，應予駁回。
據上論結，應依刑事訴訟法第五百十條、第四百九十條、第三百九十五條前段，判決
如主文。
中      華      民      國    八十六    年      四      月     三十     日
                              最高法院刑事第七庭
                                  審判長法官  董  明  霈
                                        法官  丁  錦  清
                                        法官  賴  忠  星
                                        法官  林  茂  雄
                                        法官  洪  耀  宗
      右正本證明與原本無異
                                              書  記  官
中      華      民      國    八十六    年      五      月     八       日
